【裁判字號】    89,上易,875
【裁判日期】    890510
【裁判案由】    詐欺
【裁判全文】
臺灣高等法院臺中分院刑事判決                    八十九年度上易字第八七五號
    上  訴  人
    即  被  告  丙○○
右上訴人因詐欺案件，不服台灣台中地方法院八十八年度易緝字第五四七號中華民國
八十九年三月八日第一審判決（起訴案號：台灣台中地方法院檢察署八十一年度偵字
第二五八四號）提起上訴，本院判決如左：
    主  文
上訴駁回。
    事  實
一、丙○○、丁○○（已經原審法院判決有罪確定）二人原係同居男女朋友，因缺錢
    花用，竟共同意圖為自己不法之所有，於民國（以下同）八十年十月十一日，經
    由何鴻榮之介紹，向戊○○詐借新台幣（下同）一百二十萬元，並向戊○○謊稱
    待丁○○所有座落於台中市○○區○○段一七八地號建地向花旗銀行辦理抵押借
    款後，便可清償戊○○之借款，且交付丙○○、丁○○所簽發面額為一百二十九
    萬六千元（公訴人誤為與借款金額同額）、發票日為八十年十月十一日、到期日
    為八十年十月二十日之本票及乙○○（已另由公訴人處分不起訴）所簽發、由丙○○、丁○○背書之台中市第九信用合作社中華分社帳號第一七一五之六號帳戶
    、票號為第0000000號、發票日為八十年十月三十日、面額為一百二十萬
    元之支票各一紙予戊○○為擔保，戊○○不疑有詐，乃交付一百二十萬元予丙○○、丁○○，詎上開票據屆期經提示均遭退票，且丁○○向花旗銀行取得貸款金
    額後，亦不清償借款，丙○○亦逃逸無蹤，致戊○○追討無門始知受騙。
二、案經戊○○訴由臺灣臺中地方法院檢察署檢察官偵查起訴。
    理  由
一、訊據上訴人即被告丙○○矢口否認有何右揭詐欺之犯行，並辯稱略以：因丁○○
    需錢週轉，乃由伊出面請何鴻榮代尋金主，且因何鴻榮要求伊擔保，伊才與丁○○共同簽發本票、並向乙○○借用支票交予戊○○為擔保，後來錢係由丁○○點
    收拿去花用云云。惟經查右揭事實，業據告訴人戊○○指訴綦詳；且證人何鴻榮
    於偵訊時結證稱：「因當時丙○○向我說他女友有一房子在北屯路，已向花旗銀
    行貸款，已准了，但尚未撥下來，想要借一百二十萬元週轉十天，且不想辦設定
    ，可將權狀提供抵押，我才聯絡戊○○，並要丙○○找戊○○，而丙○○去辦時
    ，我、丁○○、乙○○、丙○○、戊○○五人都在場，而當場戊○○將錢交給丁○○，而葉（翠琴）再交給丙○○點收，而且權狀也當場交給戊○○保管」乙情
    ，並經共同被告丁○○供稱：因渠同居男友丙○○急需用錢，才由渠出面向戊○○借錢交予丙○○週轉，且丙○○表示銀行之利息較便宜，才要求渠提供本件建
    地向花旗銀行借錢償還戊○○乙節，復據證人乙○○證稱：「我沒有騙人家錢，
    我只是支票借給丙○○用」等語。此外，復有上開建地之登記簿謄本一份及本票
    影本、支票影本各一紙附卷可稽。衡諸常情，倘本件借款非被告丙○○所共同需
    用，何以由被告丙○○積極出面請何鴻榮代尋金主，且與共同被告丁○○共同簽
    發本票，及向乙○○借得支票背書交予告訴人為擔保。又觀諸前揭建地之登記簿
    謄本，共同被告丁○○確已於八十年十月二十九日，以上開建地向花旗銀行辦理
    抵押貸款，而被告等竟未依約將所貸得之款項償還告訴人，尚難認無施用詐術之
    情事。而同案被告丁○○業經原審法院以八十一年度易字第○三四五二號判處罪
    刑確定在案，有上開判決書附卷可稽，足見被告丙○○所辯未共同詐騙告訴人云
    云，顯係飾卸之詞，不足採信。本件事證明確，被告之犯行堪以認定。
二、核上訴人即被告所為，係犯刑法第三百三十九條第一項之詐欺取財罪。被告丙○○與已判刑確之共同被告丁○○有犯意之聯絡及行為之分擔，為共同正犯。原審
    適用刑法第二十八條、第三百三十九條第一項，罰金罰鍰提高標準條例第一條前
    段之規定並審酌被告之素行、犯罪之動機、目的、手段、所生損害、所得利益及
    犯罪後態度等一切情狀，量處有期徒刑壹年。認事用法俱無不合，量刑亦稱妥適
    ，被告上訴意旨否認犯罪，空言指摘原判決不當，並無可取，為無理由，應予駁
    回。
據上論結應依刑事訴訟法第三百六十八條判決如主文。
本案經檢察官甲○○到庭執行職務。
中      華      民      國      八十九    年    五    月      十    日
                                    臺灣高等法院臺中分院刑事第四庭
                                          審判長法  官  洪  耀  宗
                                                法  官  吳  重  政
                                                法  官  劉  登  俊
右正本證明與原本無異。
不得上訴。
                                                書記官  林  水  濱
中      華      民      國    八十九     年      五       月    十一    日
附錄：本案論罪科刑法條全文
刑法第三百三十九條第一項：意圖為自己或第三人不法之所有，以詐術使人將本人或
第三人之物交付者，處五年以下有期徒刑、拘役或科或併科一千元以下罰金。
                                                                        Ｆ


司法院資訊處製作；財團法人民間司法改革基金會備份。
